臺灣高等法院臺中分院刑事裁定　　　　　　　　　九十三年度交抗字第二四七號
　　抗　告人即
　　受　處分人　甲○○
右列抗告人因違反道路交通管理處罰條例案件，不服臺灣臺中地方法院中華民國九十
三年三月八日裁定（九十三年度交聲字第七七號）提起抗告，本院裁定如左：
      主  文
抗告駁回。
      理  由
一、本件抗告人即受處分人甲○○（以下簡稱為受處分人）之抗告意旨略以：本件執
    勤警員若於台中市○○路與樂群街口執行勤務當場看見受處分人違規並為攔查或
    舉發，受處分人應不致視而不見，反讓員警追蹤八十公尺，而於台中市○○路與
    中華路口攔查取締，此顯於理不合，亦不合當場舉發之意旨。本件警員舉發地點
    距離現場有八十公尺之遙，依據道路交通管理處罰條例第七條之二第一項第六款
    之規定，需有舉證照片或其他科學採證儀器方能取締，原審法院不察，僅憑舉發
    警員片面之詞，即不採信受處分人之申述，殊有不當，爰依法提起抗告等語。
二、然查：
（一）汽車駕駛人，駕駛汽車有不遵守道路交通標誌、標線、號誌之指示者，而道路
      交通管理處罰條例第二章各條無處罰之規定者，處新臺幣九百元以上一千八百
      元以下罰鍰，汽車駕駛人違反第六十條情形者，各記違規點數一點，此於道路
      交通管理處罰條例第六十條第二項第三款、第六十三條第一項分別定有明文。
（二）本件受處分人確有於民國（下同）九十二年十一月二十三日十七時三分許，在
      臺中市○○路與樂群街口處，因不遵守道路交通標線指示行駛之違規事實，經
      臺中市警察局交通隊員警當場攔檢舉發，上情有受處分人親自簽名之舉發違規
      通知單在卷可稽。另據原舉發機關查明，上開汽車確於上開時、地，由受處分
      人駕駛，且未遵守道路交通號誌、標線管制之規定，於號誌顯示為紅燈時，逕
      予駛越停止線臨停違規，經執勤員警當場攔查取締舉發，本案違規屬實，此亦
      有原舉發機關九十二年十二月十八日之書函在卷可佐。經原審法院傳訊執勤之
      警員邱俊富，其亦在原審法院證稱：「（問：取締情形？）答：我站在民生路
      、樂群街口，受處分人當時從樂群街左轉民生路，往中華路方向行進」、「（
      問：當時的勤務為何？）答：交整，我攔到受處分人的位置距離舉發違規地點
      已超過八十公尺，但我有當場看到他違規，我追過去攔停」等語。依其證詞，
      本件執勤員警係位於受處分人違規處之民生路與樂群街口執行勤務，當場親眼
      目睹受處分人於面前從樂群街左轉民生路，後追蹤八十公尺才攔查到受處分人
      。證人邱俊富係執勤警員，依據道路交通管理處罰條例第七條第一項之規定執
      行交通管理之稽查、違規紀錄等公務。其立場客觀中立，且其與受處分人素不
      相識，亦無宿怨，如受處分人無上開違規情事，舉發員警要無追蹤再設詞攀誣
      之理。故其所為之證言，應屬真實可信。本院經查亦無任何證據足資證明執勤
      警員有捏造事實、違法取締之情事，則執勤警員本其維護交通秩序、安全職責
      所為之當場舉發，自應受到合法、正確之推定。且受處分人是否因一時疏忽而
      不知駛越停止線臨停違規，衡情亦不無可能。警員邱俊富在原審法院之證詞，
      應屬可信。又交通違規事件之攔查或追蹤稽查，係行政機關對已違反行政義務
      之特定人所為執行勤務之調查方法，並非不顧時間、地點及無特定對象之臨檢
      可比，本無大法官會議釋字第五百三十五號解釋之適用。就此交通違規行為所
      為之當場舉發，僅係對具體違反交通法規行政義務之特定人所為之行政處分，
      亦無刑事之犯罪或被追呼為犯罪人，顯可疑為犯罪人之現行犯或準現行犯可言
      ，亦無刑事訴訟法第八十八條之適用餘地。本件執勤警員上開追縱舉發之情形
      ，仍不違反當場舉發之意旨。受處分人認其在距離現場八十公尺之距離被警攔
      停，依據道路交通管理處罰條例第七條之二第一項第六款之規定，需有舉證照
      片或其他科學採證儀器方能取締乙節，尚非可採。
三、本件受處分人既有上開駕駛汽車未遵守道路交通號誌、標誌管制行駛之違規事實
    ，則原處分機關據以援引上開規定，裁處罰鍰新臺幣九百元整，並記違規點數一
    點，逾期則依裁決書處罰主文規定處罰，並無不當，原審法院依據道路交通管理
    處罰條例第八十七條、道路交通案件處理辦法第十九條之規定，裁定駁回受處分
    人之異議，亦無不合。受處分人仍以前開情詞提起抗告，其抗告核無理由，應予
    駁回。
四、據上論斷，應依道路交通案件處理辦理辦法第二十六條，刑事訴訟法第四百十二
    條，裁定如主文。
中      華      民      國      九十三   年       三      月    三十    日
                                臺灣高等法院臺中分院刑事第三庭
                                      審判長法  官  陳  朱  貴
                                            法  官  胡  忠  文
                                            法  官  廖  柏  基
右正本證明與原本無異。
不得再抗告。
                                            書記官  詹  錫  朋
中      華      民      國      九十三   年       三      月   三十一   日
                                                                        Ｉ
